【裁判字號】    88,易,1394
【裁判日期】    890210
【裁判案由】    傷害
【裁判全文】
臺灣士林地方法院刑事判決                        八十八年度易字第一三九四號
    公  訴  人  臺灣士林地方法院檢察署檢察官
    被      告  甲○○
右列被告因傷害案件，經檢察官提起公訴 (八十八年度偵字第一○五一八號) ，本院
判決如左：
    主  文
甲○○傷害人之身體，累犯，處有期徒刑陸月，如易科罰金，以參佰元折算壹日。扣
案之機車大鎖壹個沒收。
    事  實
一、甲○○曾於六十七年間犯傷害罪，經台灣高等法院判處有期徒刑二年，於六十九
    年一月二日執行完畢；又於七十一年間犯竊盜罪，經台灣台北地方法院判處有期
    徒刑三月，於七十二年一月十八日執行完畢；又於八十一年間犯傷害罪，經本院
    判處有期徒刑六月，於八十二年七月二十九日執行易科罰金完畢；又於八十六年
    間犯恐嚇取財等罪，經台灣高等法院判處有期徒刑一年六月，於八十八年五月二
    十七日執行完畢，仍不知悔改，復於八十八年十月十四日上午六時四十分許吸用
    強力膠之後（未達精神耗弱之程度），在台北市士林區○○○道○段十二巷五號
    前，無故以其所有之機車大鎖柄毆打乙○○之左頰及背部，致乙○○受有左頰六
    ｘ四、三ｘ二公分二瘀腫，及背部四ｘ三、四ｘ一公分瘀腫之傷害。經郭魯娣報
    警處理，並扣得上開機車大鎖柄一個。
二、案經被害人乙○○訴由臺北市政府警察局士林分局移送臺灣士林地方法院檢察署
    檢察官偵查起訴。
    理  由
一、訊據被告甲○○對於於右揭時、地，持機車大鎖毆打告訴人乙○○一情坦承不諱
    ，惟辯稱：伊因於毆打告訴人之當日早晨吸用強力膠，致神智不清，才會持機車
    大鎖毆打告訴人背部一下云云。經查，右揭事實業據告訴人乙○○於警訊、偵查
    及本院調查時指訴歷歷，並經在場證人郭魯娣於警訊及偵查中證述屬實，且有台
    北市立陽明醫院驗傷診斷書乙紙附卷可稽及機車大鎖柄一個扣案可佐，依診斷證
    明所載之傷情，告訴人之左頰及背部，各有二處瘀腫，顯與告訴人所述，被告持
    機車大鎖傷害其左頰後，又追打其背部之情節相符，被告所稱僅打告訴人一下云
    云，尚不足採。至於被告於為傷害行為時之精神狀態，經本院委託台北市立陽明
    醫院鑑定結果，認被告當時雖受強力膠之影響，但未達精神耗弱之程度，有卷附
    之該醫院精神鑑定報告書一份可參，被告所辯神智不清一節，亦不足採信。本件
    罪證明確，其犯行應堪認定。
二、核被告所為，係犯刑法第二百七十七條第一項之罪。被告曾因傷害案件，經台灣
    高等法院判處有期徒刑一年六月，於八十八年五月二十七日假釋期滿執行完畢，
    有臺灣士林地方法院檢察署刑案資料查註紀錄表一份在卷可憑，被告五年以內再
    犯本件有期徒刑以上之罪，為累犯，應依刑法第四十七條規定加重其刑。爰審酌
    被告之品行、犯罪之動機、目的、手段、犯罪時所受之刺激、被害人所受傷害程
    度及被告犯罪後之態度等一切情狀，量處如主文所示之刑，並諭知易科罰金之折
    算標準。扣案之機車大鎖柄，為被告供犯罪所用之物，且屬被告所有，業經被告
    自承在卷，依法宣告沒收之。
據上論斷，應依刑事訴訟法第二百九十九條第一項前段、刑法第二百七十七條第一項
、第四十七條、第四十一條、第三十八條第一項第二款、罰金罰鍰提高標準條例第一
條前段、第二條判決如主文。
本案經檢察官李學玨到庭執行職務。
中      華      民      國      八十九      年      二      月    十    日
                                  臺灣士林地方法院刑事第二庭
                                          法  官  趙  文  卿
右正本證明與原本無異。
如不服本判決，應於判決送達後十日內，向本院提出上訴狀。
                                          書記官  吳  雅  菁
中      華      民      國      八十九      年      二      月    十七  日
附錄本案論罪科刑法條全文
刑法第二百七十七條第一項：
  傷害人之身體或健康者，處三年以下有期徒刑，拘役或一千元以下罰金。


司法院資訊處製作；財團法人民間司法改革基金會備份。
